Minutes et répertoires du notaire Charles GONDOUIN, 30 novembre 1820 - 7 juin 1841 (étude XXVI)
Archives nationales
- Répertoire(s) de Charles GONDOUIN, 27 juin 1816 - 7 juin 1841; MC/RE/XXVI/21 - MC/RE/XXVI/23
  - Répertoire. 1830, 25 janvier - 1841, 7 juin, 25 janvier 1830 - 7 juin 1841; MC/RE/XXVI/23
    - Inventaire après décès de Jeanne-Floride de Montullé, marquise du Chilleau. A la requête de Aline-Louise-Elisabeth de Turpin de Crissé, épouse de Marie-Joseph-Théodore comte de Meulan, demeurant rue Royale, n°13., 24 février 1832
      inventaire après décès; Royale (rue); Montullé du Chilleau, Jeanne-Floride de; Turpin de Crissé, Aline-Louise-Elisabeth de; Meulan, Marie-Joseph-Théodore de
    - Inventaire des biens de Joseph-Ferdinand Maury. A la requête de: 1°) Angélique-Joséphine-Mélanie de Villeneuve Tourettes, veuve de Joachim-Louis-Ernest comte d'Hinnisdal, 2°) [...], demeurant tous rue Cassette, n°38 ..., 25 février 1832
      inventaire; Cassette (rue); Maury, Joseph-Ferdinand; Villeneuve Tourettes, Angélique-Joséphine-Mélanie de; Hinnisdal, Joachim-Louis-Ernest d'
    - Inventaire après décès de Pierre-René Morain, décédé à Paris, le 19 avril 1832. A la requête de: 1°) Marie-Marguerite Cochu, sa veuve, 2°) Hyppolite-Désiré Morain, demeurant, tous deux, faubourg Saint-Martin, n°162., 24 avril 1832
      inventaire après décès; Saint-Martin (faubourg); Morain, Pierre-René; Cochu, Marie-Marguerite; Morain, Hyppolite-Désiré
    - Inventaire après décès de Jenny Morizot. A la requête de Marc-Antoine Morizot et de Catherine Evrat, son épouse divorcée, demeurant tous deux Dijon ..., 18 mai 1832
      inventaire après décès; Dijon (Côte-d'Or); Morizot, Jenny; Morizot, Marc-Antoine; Evrat, Catherine
    - Inventaire après décès de Jean-Baptiste-François-Scipion-Elisée Martin. A la requête de Agathe-Alexandrine-Félicité Rodier, sa veuve, demeurant rue de la Tour d'Auvergne, n°26., 28 mai 1832
      inventaire après décès; La-Tour-d'Auvergne (rue de); Martin, Jean-Baptiste-François-Scipion-Elisée; Rodier, Agathe-Alexandrine-Félicité
    - Inventaire après décès de Jeanne-Florence-Alexandrine Meunier. A la requête de Jacques-Michel Boucher, notaire, à Verneuil (Eure), exécuteur testamentaire ..., 1er juin 1832
      inventaire après décès; Verneuil-sur-Avre (Eure); Meunier, Jeanne-Florence-Alexandrine; Boucher, Jacques-Michel; notaire
    - Inventaire après décès de Charles-Louis Havas. A la requête de Charles-Louis Havas, demeurant rue Saint-Lazare, n°42., 29 juin 1832
      Veuve: Marie-Anne Belard, demeurant rue Saint-Georges, n°26 (Cf. ratification et décharge du 25 juillet 1832).
      inventaire après décès; Saint-Georges (rue); Saint-Lazare (rue); Havas, Charles-Louis; Belard, Marie-Anne
    - Inventaire après décès de Jean-Antoine comte Chaptal, décédé rue de Grenelle Saint-Germain, n°88, le 29 juillet 1832. A la requête de la veuve et des héritiers Chaptal., 9 août 1832
      22 août 1808, dissolution de société entre Jean-Antoine Chaptal, rue Saint-Dominique, n° 70, et Philippe Coustou, rue des Jeuneurs, n° 14, RE/XXVI/19. Voir au 14 janvier 1822, REXXIV/21.
      inventaire après décès; liquidation; acte de société; Grenelle (rue de); Saint-Dominique (rue); Jeûneurs (rue des); Chaptal, Jean-Antoine (1756-1832); chercheur; dirigeant politique
    - Inventaire après décès de Arnault-Michel d'Abbadie, décédé à Paris, le 5 juillet 1832. A la requête de Elisa Thompson, sa veuve, tant en son nom personnel que comme tutrice de ses enfants mineurs et autres héritiers., 28 août 1832
      inventaire après décès; Abbadie, Arnault-Michel d'; Thompson, Elisa
    - Inventaire après décès de Marie-Rose Bertrand, épouse de Nicolas-Adolphe Cagnon, demeurant rue de Vaugirard, n°41, décédée le 21 juin 1829. A la requête de M. Cagnon et en présence de M. Tulliez, subrogé tuteur de la mineure Cagnon, sa fille., 17 septembre 1832
      inventaire après décès; Vaugirard (rue de); Bertrand, Marie-Rose; Cagnon, Nicolas-Adolphe; Tulliez,
    - Inventaire après décès de Jean-Marie Boscary de Romaine, demeurant place Vendôme, n°15. A la requête de 1°) Pierre-Joachim Lefèvre, demeurant rue Ollivier Saint-Georges, exécuteur testamentaire, 2°) Anne-Alexandrine d'Aigueperse, sa veuve, ..., 9 octobre 1832
      inventaire après décès; Vendôme (place); Boscary de Romaine, Jean-Marie; Lefèvre, Pierre-Joachim; Aigueperse, Anne-Alexandrine d'
    - Inventaire après décès de Jean-Baptiste baron Rodier, décédé le 23 novembre 1832. A la requête de: 1°) Alexandre-Pierre-Hyppolite Rousseau, demeurant rue Notre-Dame des Victoires, n°14, exécuteur testamentaire, 2°) ..., 6 décembre 1832
      inventaire après décès; Notre-Dame-des-Victoires (rue); Rodier, Jean-Baptiste; Rousseau, Alexandre-Pierre-Hyppolite
    - Inventaire après décès de Marie-Madeleine Duhamel, veuve en premières noces de Jean-Pierre Ledoux et en secondes de Antoine Volpelière. A la requête de: 1°) Jean-Didier Ledoux, 2°) Geneviève-Rose Ledoux, veuve de Jean-Pierre Mauchossé, 3°) ..., 1er mars 1833
      inventaire après décès; Duhamel, Marie-Madeleine; Ledoux, Jean Pierre; Volpelière, Antoine; Ledoux, Jean Didier; Ledoux, Geneviève Rose; Mauchossé, Jean Pierre
    - Inventaire après décès de Agathe-Céleste-Béatrix Gravier, veuve de Charles-François Lenormant. A la requête de Charles Lenormant, demeurant rue Neuve des Petits Champs, n°12, et de Agathe Lenormant, épouse de Louis-Nicolas Brisout de Barneville, ..., 17 mai 1833
      inventaire après décès; Neuve-des-Petits-Champs (rue); Gravier, Agathe-Céleste-Béatrix; Lenormant, Charles-François; Lenormant, Charles; Lenormant, Agathe; Brisout de Barneville, Louis-Nicolas
    - Inventaire après décès de Augustin-François Marchant Vernouillet. A la requête de Catherine-Elisabeth Chauchat, sa veuve. En présence de Charles Marchant Duplessis, demeurant rue Saint-Honoré, n°387., 15 juin 1833
      inventaire après décès; Saint-Honoré (rue); Marchant Vernouillet, Augustin-François; Chauchat, Catherine-Elisabeth; Marchant Duplessis, Charles
    - Inventaire après décès de Jean-Antoine Legentile., 20 juin 1833
      inventaire après décès; Legentile, Jean-Antoine
    - Inventaire après décès de Emilie-Jeanne de Constant, veuve de Louis-François comte de Leroydeville. A la requête de: 1°) Alexandre-Ferdinand-Pierre-Louis comte de Leroydeville, demeurant rue du Bac, n°27, 2°) Alexandre-Armand marquis de Chasteigner, ..., 16 juillet 1833
      inventaire après décès; Bac (rue du); Constant, Emilie-Jeanne de; Leroydeville, Louis-François de; Leroydeville, Alexandre-Ferdinand-Pierre-Louis de; Chasteigner, Alexandre-Armand de
    - Inventaire après décès de François-Henry de Peytes, comte de Montcabrié. A la requête de: 1°) Rosalie Dumas de la Marche, sa veuve, demeurant rue des Tournelles, n°52, 2°) Olympe-Marine de Peytes de Montcabrié, ..., 2 septembre 1833
      inventaire après décès; Tournelles (rue des); Peytes de Montcabrié, François-Henry de; Dumas de la Marche, Rosalie; Peytes de Montcabrié, Olympe-Marine de
    - Inventaire après décès du comte de Peytes de Moncabrié. Supplément en date du 13 octobre 1840, à la requête de Colette-Rosalie de Peytes de Moncabrié, veuve de Anne-François-Victor Mégret de Sérilly, demeurant rue de Marboeuf, n°15, aux Champs-Elysées., 2 septembre 1833
      inventaire après décès; Marbeuf (rue); Peytes de Moncabrié, François-Henry de; Peytes de Moncabrié, Colette-Rosalie de; Mégret de Sérilly, Anne-François-Victor
    - Inventaire après décès de Jacques-Philippe Bichet, demeurant rue du Doyenné, n°12. A la requête de: 1°) Aignan-Pierre-Joseph Bichet, demeurant rue Saint-Antoine, n°205, 2°) Pierre Carrère et Françoise-Emilie Frerson, son épouse, ..., 26 novembre 1833
      inventaire après décès; Doyenné (rue du); Saint-Antoine (rue); Bichet, Jacques-Philippe; Bichet, Aignan-Pierre-Joseph; Carrère, Pierre; Frerson, Françoise-Emilie
    - Inventaire après décès de Jean Legal. A la requête du mandataire de Emilie Blanc, veuve de Paul-Auguste Richard de Saint-Alban, demeurant à Mosdieu, commune de Laval, arrondissement d'Alais (Gard)., 8 février 1834
      inventaire après décès; Laval-Pradel (Gard); Legal, Jean; Blanc, Emilie; Richard de Saint-Alban, Paul Auguste
    - Inventaire après décès de Victor-Louis-Victurnien de Rochechouart marquis de Mortemart. A la requête de: 1°) Eléonore-Anne Pulchérie de Montmorency, marquise de Mortemart, sa veuve, demeurant rue Neuve des Mathurins, n°30, 2°) ..., 28 avril 1834
      inventaire après décès; Neuve-des-Mathurins (rue); Rochechouart de Mortemart, Victor-Louis-Victurnien de; Pulchérie de Montmorency, Eléonore-Anne
    - Inventaire après décès de François-Mathieu Frerson. A la requête de: 1°) Pierre Carrere et Françoise-Emilie Frerson, sa femme, demeurant rue du Croissant, n°14, 2°) Marie-Florestine Frerson, veuve de Adolphe-Mathieu Fontaine, etc., 7 mai 1834
      19 mai 1836, reconnaissance d'écriture par Marie Florentine Frerson, veuve de Adolphe Mathieu Fontaine, demeurant à paris, rue du Doyenné, n° 18, et Nicolas Lefebure, propriétaire, demeurant à Paris, rue Neuve des Petits Champs, n° 29, RE/III/20 et ET/III/1492.
      inventaire après décès; Croissant (rue du); Doyenné (rue du); Neuve-des-Petits-Champs (rue); Frerson, François-Mathieu; Carrere, Pierre; Frerson, Françoise-Emilie; Frerson, Marie-Florestine; Fontaine, Adolphe-Mathieu; Lefebure, Nicolas
    - Inventaire après décès de Gilles Detroyes, demeurant au Point du Jour, commune d'Auteuil, décédé le 16 juillet 1834. A la requête de Marguerite-Antoinette Gougenot, sa veuve, demeurant au dit lieu, tant en son nom que pour ses enfants mineurs., 29 août 1834
      inventaire après décès; Auteuil (ancienne commune); Boulogne-Billancourt (Hauts-de-Seine); Detroyes, Gilles; Gougenot, Marguerite Antoinette
    - Inventaire après décès de François Richarmet, décédé rue de l'Université, n°21. A la requête de: 1°) Pierre-François Richarmet, demeurant rue Saint-Denis, n°350, 2°) Jeanne-Marie Richarmet, épouse de Joseph Barrachin Marion, ..., 15 octobre 1834
      inventaire après décès; Saint-Denis (rue); Université (rue de l'); Richarmet, François; Richarmet, Pierre-François; Richarmet, Jeanne-Marie; Barrachin Marion, Joseph
    - Inventaire après décès de François-Désiré Ingé, demeurant rue du Marché Saint-Honoré, n°32. A la requête de Jean-François Ingé, même demeure, et de Marie-Charlotte-Désirée Ingé, épouse de André Galle, demeurant rue des Saints-Pères, n°23., 1er décembre 1834
      inventaire après décès; Marché-Saint-Honoré (rue du); Saints-Pères (rue des); Ingé, François-Désiré; Ingé, Jean-François; Ingé, Marie-Charlotte-Désirée; Galle, André
    - Inventaire après décès de Louis-Ambroise Cronier, demeurant rue des Trois Couronnes, n°42. A la requête de: 1°) Cécile-Françoise Gravier, sa veuve, même demeure, 2°) Louis Georget et Marguerite-Sophie Cronier, demeurant à Amboise, 3°) ..., 17 janvier 1835
      inventaire après décès; Amboise (Indre-et-Loire); Trois-Couronnes (rue des); Cronier, Louis-Ambroise; Gravier, Cécile-Françoise; Georget, Louis; Cronier, Marguerite-Sophie
    - Inventaire après décès de Louis-Alexandre Boully. A la requête de: 1°) Ursule-Françoise-Xavier-Pélagie Hibon, sa veuve, demeurant rue de la Michodière, n°18, 2°) Louis-Alexandre Boully, demeurant rue de la Homerie, n°10, 3°) ..., 30 janvier 1835
      inventaire après décès; Heaumerie (rue de la); La-Michodière (rue de); Boully, Louis-Alexandre; Hibon, Ursule-Françoise-Xavier-Pélagie; Boully, Louis-Alexandre
    - Inventaire après décès de Jean-Baptiste-Marie comte Chaptal fils. A la requête de Anne-Marie-Rose Lajard, veuve de Jean-Antoine comte Chaptal, demeurant rue de l'Université, n°11, tutrice des enfants mineurs de M. Chaptal fils., 3 février 1835
      24 et 26 août 1819, société anonyme pour l'exploitation du plan d'Aren entre Melchior André Bodin, négociant à Lyon et Jean-Baptiste Chaptal fils, rue des Jeuneurs, n° 14, RE/XXVI/21.
      inventaire après décès; Université (rue de l'); Lyon (Rhône); Jeûneurs (rue des); Chaptal, Jean-Baptiste Marie (1782-1833); Lajard, Anne Marie Rose (1761-1844); Chaptal, Jean Antoine (1756-1832); Chaptal de Chanteloup, Jean-Baptiste Marie (1782-1833); Bodin, Melchior André; commerçant
    - Inventaire après décès de Eloi de Bellisen, demeurant rue de Lille, n°105. A la requête de Antoine-Pierre comte Chaumont de la Galaizière, demeurant à Mareil le Guyon (Seine et Oise)., 9 février 1835
      inventaire après décès; Mareil-le-Guyon (Yvelines); Lille (rue de); Bellisen, Eloi de; Chaumont de la Galaizière, Antoine-Pierre
    - Inventaire après décès de Pierre-François Debrie. A la requête de Louise-Zacharie Gontier, sa veuve, demeurant rue de Varennes, n°23, et de Florent-Eric Debrie, demeurant rue Vivienne, n°20., 4 avril 1835
      inventaire après décès; Varenne (rue de); Vivienne (rue); Debrie, Pierre-François; Gontier, Louise-Zacharie; Debrie, Florent-Eric
    - Inventaire après décès de Elisabeth-Marie-Victurnienne Colbert de Maulevrier, épouse du comte Charles-Louis-Marie Le Peletier d'Aunay. A la requête de ce dernier, demeurant à Aunay, arrondissement de Château-Chinon, ..., 6 mai 1835
      inventaire après décès; Aunay-en-Bazois (Nièvre); Colbert de Maulevrier, Elisabeth-Marie-Victurnienne; Le Peletier d'Aunay, Charles-Louis-Marie
    - Inventaire après décès de Antoinette-Marie-Guillaume Barberin, veuve de Louis-Claude comte de Préville. A la requête de Angelle Barberin, épouse de Henry-Gaston-François Saint-Martin de Bagnac, demeurant à Bagnac, arrondt de Bellac (Haute-Vienne), ..., 18 mai 1835
      inventaire après décès; Saint-Bonnet-de-Bellac (Haute-Vienne); Barberin, Antoinette Marie Guillaume; Préville, Louis Claude de; Barberin, Angelle; Saint-Martin de Bagnac, Henry Gaston François
    - Inventaire après décès de Edmé-Antoine Durand. A la requête de: 1°) Simon-Philippe Chaudé, demeurant rue des Blancs Manteaux, n°20, 2°) Laurent Durand Duclos, demeurant rue du Mail, n°3, 3°) Etienne-Janvier Buquet, demeurant rue Saint-Martin, n°259, ..., 23 juin 1835
      inventaire après décès; Blancs-Manteaux (rue des); Mail (rue du); Saint-Martin (rue); Durand, Edmé-Antoine; Chaudé, Simon-Philippe; Durand Duclos, Laurent; Buquet, Etienne-Janvier
    - Inventaire après décès de William Courtenay, comte de Devon, vicomte de Courtenay, pair d'Angleterre. A la requête de Joseph-Elisabeth-Georges Merlhie Delagrange, demeurant rue d'Hanovre, n°5, et de Thomas Phillips, demeurant rue Taitbout, n°31, ..., 26 juin 1835
      inventaire après décès; Hanovre (rue de); Taitbout (rue); Courtenay, William; Devon, comte de; Merlhie Delagrange, Joseph-Elisabeth-Georges; Phillips, Thomas
    - Inventaire après décès de Anne-Gertrude d'Orléans, épouse de Claude Junot. A la requête de ce dernier, demeurant rue du Helder, n°8., 2 juillet 1835
      inventaire après décès; Helder (rue du); Orléans, Anne-Gertrude d'; Junot, Claude
    - Inventaire après décès de Denis-François Dady. A la requête de Rosine-Julie Dupuis, sa veuve, demeurant rue Dauphine, n°34., 4 juillet 1835
      inventaire après décès; Dauphine (rue); Dady, Denis-François; Dupuis, Rosine-Julie
    - Inventaire après décès de Jean Doussaint. A la requête Victoire-Adrienne Petit, sa veuve, demeurant à Montmartre, rue de la Cure, n°9., 9 septembre 1835
      inventaire après décès; Montmartre (ancienne commune); Cure (rue de la); Doussaint, Jean; Petit, Victoire-Adrienne
    - Inventaire après décès de Jeanne-Marie Savary, demeurant rue de Sèvres, n°85. A la requête de: 1°) Pierre-Charles-Mathieu Piet, demeurant rue Neuve des Petits Champs, n°20, 2°) Jeanne-Marie-Yvonette Chevalier, veuve de Jean-Baptiste-Gabriel Leblanc, ..., 19 octobre 1835
      inventaire après décès; Neuve-des-Petits-Champs (rue); Sèvres (rue de); Savary, Jeanne-Marie; Piet, Pierre-Charles-Mathieu; Chevalier, Jeanne-Marie-Yvonette; Leblanc, Jean-Baptiste-Gabriel
    - Inventaire après décès de Jean-Louis Majeur. A la requête de 1°) Joseph-Emilan-Jean-François Barthélémy et Louise-Charlotte-Clémentine Majeur, demeurant rue du Helder, n°15, 2°) Alexandre-Honoré-Auguste Morizot et Louise-Rosalie-Eugénie Majeur, ..., 24 décembre 1835
      inventaire après décès; Helder (rue du); Majeur, Jean-Louis; Barthélémy, Joseph-Emilan-Jean-François; Majeur, Louise-Charlotte-Clémentine; Morizot, Alexandre-Honoré-Auguste; Majeur, Louise-Rosalie-Eugénie
    - Inventaire après décès de Pierre Dardenne, demeurant rue et passage Saint-Antoine, n°69., 22 janvier 1836
      inventaire après décès; Saint-Antoine (rue); Dardenne, Pierre
    - Inventaire après décès de Albert Provigny, demeurant rue Laffitte, n°34., 31 janvier 1836
      inventaire après décès; Laffitte (rue); Provigny, Albert
    - Inventaire après décès de Lambert Saint-Olive, demeurant rue du Houssaye, n°3., 1er février 1836
      inventaire après décès; Houssay (rue du); Saint-Olive, Lambert
    - Inventaire après décès de Antoine-Achille comte de Foucher, demeurant rue Basse du Rempart, n°34., 17 février 1836
      inventaire après décès; Basse-du-Rempart (rue); Foucher, Antoine-Achille de
    - Inventaire après décès de Etienne-Marie Férino, décédé rue de Verneuil, n°8., 25 février 1836
      inventaire après décès; Verneuil (rue de); Férino, Etienne-Marie
    - Inventaire après décès de Anne-Agathe Jozon, épouse de Louis-Jacques Guillot, demeurant rue du Bac, n°131., 2 mars 1836
      inventaire après décès; Bac (rue du); Jozon, Anne-Agathe; Guillot, Louis-Jacques
    - Inventaire après décès de Adélaïde Delavau, épouse de Charles-François-Jules Evrard, demeurant rue de l'Odéon, n°32., 11 mars 1836
      inventaire après décès; Odéon (rue de l'); Delavau, Adélaïde; Evrard, Charles-François-Jules
    - Inventaire après décès de Jules-Marie Margueron., 24 mai 1836
      inventaire après décès; Margueron, Jules-Marie
    - Inventaire après décès de Pierre-Alexandre Thomas. A la requête de Victoire-Eugénie Leloup, sa veuve, demeurant rue Coquenard, n°6, et en présence de Louis Thomas, demeurant rue Saint-Denis, n°44, subrogé tuteur de Aglaë-Eugénie Thomas., 10 septembre 1836
      inventaire après décès; Coquenard (rue); Saint-Denis (rue); Thomas, Pierre-Alexandre; Leloup, Victoire-Eugénie; Thomas, Louis; Thomas, Aglaë-Eugénie
    - Inventaire après décès de Victoire Ghérardini, veuve en 1ères noces du marquis Trivulzi et épouse en 2èmes du marquis Visconti d'Arragona, décédée rue d'Anjou Saint-Honoré, n°23. A la requête de Christine Trivulzi, épouse du prince Emile Belgiojoso, ..., 4 octobre 1836
      Cristina Trivulzio di Belgiojoso (1808-1871): écrivain, journaliste, patriote de l'unité italienne, exilée en France.
      inventaire après décès; Anjou-Saint-Honoré (rue d'); Ghérardini, Victoire; Trivulzi, M.; Visconti d'Arragona, M.; Trivulzi, Christine; Belgiojoso, Emile; journaliste; écrivain
    - Inventaire après décès de François-Joseph-Maximilien Gérard, comte de Rayneval, ambassadeur de France à Madrid., 2 novembre 1836
      Veuve: Alexandrine Wlodeck (Cf. procuration du 22 novembre 1836).
      inventaire après décès; Gérard de Rayneval, François-Joseph-Maximilien; Wlodeck, Alexandrine; ambassadeur
    - Inventaire après décès de Louis-Michel Bénard, demeurant rue de Choiseul, n°21., 19 novembre 1836
      inventaire après décès; Choiseul (rue de); Bénard, Louis-Michel
    - Inventaire après décès de Auguste-Ferdinand Leturq, décédé rue de Grenelle Saint-Germain, n°92., 12 décembre 1836
      Veuve: Adèle-Joséphine Leclerc (Cf. liquidation du 7 juillet 1837).
      inventaire après décès; Grenelle (rue de); Leturq, Auguste-Ferdinand; Leclerc, Adèle Joséphine
    - Inventaire après décès de John Duff, décédé rue de Seine Saint-Germain, n°6 bis., 12 décembre 1836
      inventaire après décès; Seine (rue de); Duff, John
    - Inventaire après décès de Jean-Baptiste Brolet, demeurant rue de la Michodière, n°13., 3 février 1837
      inventaire après décès; La-Michodière (rue de); Brolet, Jean-Baptiste
    - Inventaire après décès de Adélaïde Haudry de Soucy, épouse du baron Jean de Lesparda, décédée rue des Trois Frères, n°4., 17 mars 1837
      inventaire après décès; Trois-Frères (rue des); Haudry de Soucy, Adélaïde; Lesparda, Jean de
    - Inventaire après décès de Louise-Thérèze-Christine-Modeste Jaubert, veuve de Michel Rigo, demeurant rue Sainte-Croix de la Bretonnerie, n°42., 6 mai 1837
      inventaire après décès; Sainte-Croix-de-la-Bretonnerie (rue); Jaubert, Louise-Thérèze-Christine-Modeste; Rigo, Michel
    - Inventaire après décès de Georges Courtois, décédé rue Caumartin, le 25 avril 1837., 17 mai 1837
      inventaire après décès; Courtois, Georges
    - Inventaire après décès de Andrès baron de Ridèle, décédé rue Vavin, n°8., 29 juin 1837
      inventaire après décès; Vavin (rue); Ridèle, Andrès de
    - Inventaire après décès de Nicolas Cheveux-Carette, décédé rue de la Sourdière, n°17., 5 juillet 1837
      inventaire après décès; Cheveux-Carette, Nicolas
    - Inventaire après décès de Etienne-Simon Charpentier, demeurant rue Louis le Grand, n°17., 21 juillet 1837
      inventaire après décès; Louis-Le-Grand (rue); Charpentier, Etienne-Simon
    - Inventaire après décès de Jean-Baptiste Juvigny, décédé rue des Bons Enfants, n°32., 11 août 1837
      inventaire après décès; Bons-Enfants (rue des); Juvigny, Jean-Baptiste
    - Inventaire après décès de Marie-Madeleine Martin, veuve de Louis-Gabriel Petit, demeurant rue Chabannais, n°6., 13 septembre 1837
      inventaire après décès; Chabanais (rue); Martin, Marie-Madeleine; Petit, Louis-Gabriel
    - Inventaire après décès de Louise-Françoise Lambert, demeurant rue d'Argenteuil, n°48., 15 septembre 1837
      inventaire après décès; Argenteuil (rue d'); Lambert, Louise-Françoise
    - Inventaire après décès de Catherine-Louise-Julie de Chestret, veuve de Alexandre-Bernard-Elisabeth marquis de Pons-Renepont, demeurant rue de Bondy, n°62., 13 novembre 1837
      inventaire après décès; Bondy (rue de); Chestret, Catherine Louise Julie de; Pons de Renepont, Alexandre Bernard Elisabeth de
    - Inventaire après décès de Jules-Victorien de La Roque, demeurant rue du Grand Chantier, n°6., 14 décembre 1837
      inventaire après décès; Grand-Chantier (rue du); La Roque, Jules-Victorien de
    - Inventaire après décès de Jean-Jacques Gay, décédé rue de Gaillon, n°8., 29 janvier 1838
      inventaire après décès; Gaillon (rue); Gay, Jean-Jacques
    - Inventaire après décès de Marie Buquet, demeurant rue Neuve Saint-Augustin, n°56., 12 février 1838
      inventaire après décès; Neuve-Saint-Augustin (rue); Buquet, Marie
    - Inventaire après décès de Jacques Drake, domicilié à La Havane et décédé rue de Castiglione, n°2., 15 février 1838
      Suite, le 25 mars 1839: dépôt de testament et d'un certificat de coutume espagnol.
      inventaire après décès; La Havane (Cuba); Castiglione (rue de); Drake, Jacques
    - Inventaire après décès de Elisabeth-Lucie Révil, veuve en 1ères noces de Jean-Baptiste Malide et en 2èmes noces de Pierre-Marie Orry de La Roche, demeurant rue Saint-Georges, n°1., 21 février 1838
      inventaire après décès; Saint-Georges (rue); Révil, Elisabeth-Lucie; Malide, Jean-Baptiste; Orry de La Roche, Pierre-Marie
    - Inventaire après décès de Alexandre-Ferdinand-Pierre-Louis comte de Leroydeville, demeurant rue Laffitte, n°17., 26 février 1838
      inventaire après décès; Laffitte (rue); Leroydeville, Alexandre-Ferdinand-Pierre-Louis de
    - Inventaire après décès de Jean-Pierre Godard, décédé place Vendôme, n°8., 29 mars 1838
      inventaire après décès; Vendôme (place); Godard, Jean-Pierre
    - Inventaire après décès de Charlotte-Antonia-Ignace de la Trinité Drake, épouse de Jacques-Jean-Népomucène-Robert comte de Cornelissen de Cortenacken, décédée rue d'Angoulême Saint-Honoré, n°8., 16 juin 1838